# 确认收入的差异

提问人：安好 时间：2022-05-20 09:41:14
请教陈版，目前债务重组准则中以存货偿债不确认收入，非货币资产交换准则中换出存货确认收入，这个差异该从什么角度理解，谢谢！

回答人：chenyiwei
1 、债务重组中以存货抵债不确认收入的原因是认为这不属于债务人的“日常活动”。
2 、非货币性资产交换准则不涉及具有商业实质的以存货换取固定资产、无形资产等的交易。这类交易由收入准则中关于非现金对价的规定规范。
上述两者确实存在一定的逻辑矛盾。我个人对于债务重组交易中以存货抵债不确认收入的做法也并不完全理解。